臺灣南投地方法院刑事判決
111年度易字第349號
公  訴  人  臺灣南投地方檢察署檢察官 
被      告  曾仕杰




上列被告因竊盜案件，經檢察官提起公訴（111年度偵字第3832
號、111年度偵字第3834號），因被告於準備程序中就被訴事實
均為有罪之陳述，經本院裁定依簡式審判程序審理，判決如下：
    主      文
曾仕杰犯竊盜罪，累犯，處有期徒刑參月，如易科罰金，以新臺
幣壹仟元折算壹日。未扣案之犯罪所得新臺幣貳仟伍佰元沒收，
於全部或一部不能沒收或不宜執行沒收時，追徵其價額。又犯竊
盜罪，累犯，處有期徒刑參月，如易科罰金，以新臺幣壹仟元折
算壹日。未扣案之犯罪所得新臺幣伍仟元沒收，於全部或一部不
能沒收或不宜執行沒收時，追徵其價額。應執行有期徒刑伍月，
如易科罰金，以新臺幣壹仟元折算壹日。
    事實及理由
一、本案被告曾仕杰所犯非死刑、無期徒刑、最輕本刑為3年以
    上有期徒刑之罪或高等法院管轄第一審之案件，其於準備程
    序進行中，就前揭被訴事實為有罪之陳述，經法官告知簡式
    審判程序之旨，並聽取當事人之意見後，經本院裁定進行簡
    式審判程序，是本案之證據調查，依刑事訴訟法第273條之2
    規定，不受同法第159條第1項、第161條之2、第161條之3、
    第163條之1及第164條至第170條規定之限制，合先敘明。
二、本件犯罪事實及證據，除證據部分補充「被告曾仕杰於本院
    準備程序及審理時之自白」外，餘均引用檢察官起訴書之記
    載（如附件）。
三、論罪科刑
　㈠按刑法第321條第1項第2款所謂「毀越門扇」，係指毀損或超
    越及踰越門扇而言，此與用鑰匙開鎖啟門入室者不同。又「
    越」字應解為「超越」或「踰越」，而非謂啟門入室即可謂
    之越（最高法院93年度台上字第6687號刑事判決意旨參照）
    。查被告雖持鐵絲打開永樂園飯店辦公室之門鎖，惟依卷附
    照片2張（見警卷第7頁），故難認被告撬開門鎖之行為，已
    達到刑法第321條第1項第2款加重要件中之「毀損」程度。
    另被告打開永樂園飯店辦公室門鎖後，進入辦公室內之部分
    ，揆諸前揭意旨，僅係啟門入室而已，亦非屬同款加重要件
    中之「超越」或「踰越」。是核被告所為，均係犯刑法第32
    0條第1項之竊盜罪。公訴意旨認被告所為係犯刑法第321條
    第1項第2款之加重竊盜罪，容有誤會。惟因起訴之基本社會
    事實同一，爰依法變更起訴法條。
　㈡被告上開2次竊盜犯行，犯意各別，行為互殊，應予分論併罰
    。
　㈢被告前因竊盜案件，經臺灣臺南地方法院以110年度簡字第31
    17號判決處有期徒刑3月，於111年4月21日易科罰金執行完
    畢，有臺灣高等法院被告前案紀錄表在卷可參。其受有期徒
    刑執行完畢後，5年內故意再犯本案有期徒刑以上之罪，為
    累犯。復參其所犯前開案件與本件均屬故意犯罪，犯罪行為
    皆為竊盜，可認其對前次刑罰反應力薄弱，倘加重最低法定
    刑，核無司法院大法官釋字第775號解釋所指罪刑不相當之
    情形，爰依刑法第47條第1項之規定，加重其刑。
　㈣爰以行為人之責任為基礎，審酌被告有竊盜案件之前案紀錄
    ，此有臺灣高等法院前案紀錄表在卷可稽，足見被告素行不
    佳。被告正值青壯年，並非無謀生能力，不思循正當途徑獲
    取財物，僅因一時貪念，竟恣意竊取他人財物，對他人財產
    安全顯然已生危害，所為誠屬不該；兼衡被告犯後坦承犯行
    ，未與被害人達成和解並賠償被害人所受損害之犯後態度；
    暨考量被告本案犯罪手段、情節、所竊財物之價值，及其於
    本院審理時自陳高中肄業之智識程度、之前從事餐飲業點心
    內場，經濟狀況貧困之生活狀況（見本院卷第71頁）等一切
    情狀，分別量處如主文所示之刑，並諭知易科罰金之折算標
    準，暨定其應執行之刑及如易科罰金之折算標準。
四、沒收部分：
    按犯罪所得，屬於犯罪行為人者，沒收之。前二項之沒收，
    於全部或一部不能沒收或不宜執行沒收時，追徵其價額。刑
    法第38條之1第1項前段、第3項分別定有明文。查被告分別
    竊得新臺幣2,500及5,000元，均為被告之犯罪所得，均未扣
    案，且未實際合法發還被害人等，自應均依刑法第38條之1
    第1項前段、第3項之規定，於所犯各罪項下宣告沒收，並於
    全部或一部不能沒收或不宜執行沒收時，追徵其價額。
五、適用之法律：
　　刑事訴訟法第273條之1第1項、第299條第1項前段、第310 
    條之2、第454條第2項。
六、如不服本件判決，得自收受送達之翌日起20日內，表明上訴
    理由，向本院提起上訴狀（須附繕本）。
本案經檢察官陳豐勳提起公訴，檢察官吳宣憲到庭執行職務。　
中　　華　　民　　國　　111 　年　　11　　月　　21　　日
　　　　　　　　　刑事第四庭    法　官  李怡貞
以上正本與原本無異。
如不服本判決應於收受送達後20日內向本院提出上訴書狀，並應
敘述具體理由；其未敘述上訴理由者，應於上訴期間屆滿後20日
內向本院補提理由書（均須按他造當事人之人數附繕本）「切勿
逕送上級法院」。
告訴人或被害人如對於本判決不服者，應具備理由請求檢察官上
訴，其上訴期間之計算係以檢察官收受判決正本之日期為準。
                                書記官  林鈺珣
中　　華　　民　　國　　111 　年　　11　　月　　22　　日
附錄本案論罪科刑法條全文：
中華民國刑法第320條
意圖為自己或第三人不法之所有，而竊取他人之動產者，為竊盜
罪，處5年以下有期徒刑、拘役或50萬元以下罰金。
意圖為自己或第三人不法之利益，而竊佔他人之不動產者，依前
項之規定處斷。
前二項之未遂犯罰之。

附件：
臺灣南投地方檢察署檢察官起訴書
                                     111年度偵字第3832號
第3834號
　　被　　　告　曾仕杰　男　31歲（民國00年0月00日生）
　　　　　　　　　　　　籍設南投縣○○鎮○○路0段000號                           0○○○○○○○○)
                        (現另案在法務部○○○○○○○執                           行中)
　　　　　　　　　　　　國民身分證統一編號：Z000000000號
上列被告因竊盜案件，業經偵查終結，認應提起公訴，茲將犯罪
事實及證據並所犯法條分敘如下：
　　　　犯罪事實
一、曾仕杰前於民國110年間，因竊盜案件，經法院判決判處有
    期徒刑3月確定，於111年4月21日易科罰金執行完畢，詎仍
    不知悔改，復於下列時、地，為以下犯行：，
(一)意圖為自己不法之所有，基於加重竊盜之犯意，於111年4月27
    日23時36分許，在其所投宿位於南投縣○○鎮○○路0段00號永
    樂園飯店內，持鐵絲打開該處辦公室門鎖之安全設備，竊取
    辦公室內抽屜之由櫃台人員李嘉囷所管領之現金新臺幣（下
    同）2500元得逞。嗣李嘉囷發覺遭竊報警，始循線查悉上情
    。
(二)意圖為自己不法之所有，基於竊盜之犯意，於111年5月3日12
    時30分許，在其所投宿、江庭光所經營位於南投縣○○鎮○○街
    000號埔里小鎮民宿內，以強拉之方式扯開櫃台抽屜簡易鎖
    ，竊取江庭光所有、抽屜內之現金5000元得逞。嗣江庭光發
    覺遭竊報警，始循線查悉上情。
二、案經李嘉囷、江庭光訴由南投縣政府警察局埔里分局報告偵
    辦。
　　　　證據並所犯法條
一、上開犯罪事實，業據被告於警詢中坦承不諱，核與證人即告
    訴人李嘉囷、江庭光於警詢中證述情節大抵相符，並有刑案
    現場照片、監視器翻拍照片、通聯調閱查詢單、埔里小鎮民
    宿訂房資料、監視器錄影光碟在卷可稽，足證被告之自白與
    事實相符，被告犯嫌洵堪認定。
二、核被告就犯罪事實一(一)所為，係犯刑法第321條第1項第2
    款之加重竊盜罪嫌；就犯罪事實一(二)所為，係犯刑法第32
    0條第1項之竊盜罪嫌。被告犯上開2次竊盜罪，係基於各別
    之犯意為之，請予分論併罰。另被告前受如犯罪事實欄所載
    之有期徒刑執行完畢，有本署刑案資料查註紀錄表1份在卷
    可參，其於5年內故意再犯本件有期徒刑以上之罪，為累犯
    ，請依刑法第47條第1項之規定，加重其刑。又被告竊得750
    0元，為其犯罪所得，請依刑法第38條之1第1項、第3款之規
    定宣告沒收之，於全部或一部不能沒收或不宜執行沒收時，
    追徵其價額。
三、依刑事訴訟法第251條第1項提起公訴。
　　此　致
臺灣南投地方法院
中　　華　　民　　國　 111　　年　　7 　　月　　29　　日
　　　　　　　　　　　　　　　檢察官  陳豐勳
本件證明與原本無異
中　　華　　民　　國　 111　　年　　8 　　月　　11　　日
                              書記官  李冬梅 
所犯法條　　
刑法第321條第1項第2款
犯前條第 1 項、第 2 項之罪而有下列情形之一者，處 6 月以
上 5 年以下有期徒刑，得併科 50 萬元以下罰金：
二、毀越門窗、牆垣或其他安全設備而犯之。
刑法第第320條第1項
意圖為自己或第三人不法之所有，而竊取他人之動產者，為竊盜
罪，處 5 年以下有期徒刑、拘役或 50 萬元以下罰金。